# 请教陈版软件企业退回的所得税是否作为经常性损益？

提问人：lh_2311 时间：2018-02-27 15:17:54
陈版您好！对于软件企业收到企业所得税返还（会计处理为直接冲减当期所得税费用的），是否需要作为非经常性损益扣除？谢谢指导！

回答人：chenyiwei
请说明收到企业所得税返还的税法依据？为何直接冲减所得税费用？影响金额大小及占当期净利润的比例？预计今后能否持续获得？

提问人：lh_2311 时间：2018-02-28 13:20:13
因前两年免税的备案手续没办理好，当时就缴纳了所得税。本年免税手续已办好，申请退还了之前缴纳的所得税，占利润总额百分之五左右。

回答人：chenyiwei
利润总额5%已具有一定重要性，建议作为非经常性损益。